臺灣新竹地方法院宣示判決筆錄　　　　 100年度審易字第15號
公　訴　人　臺灣新竹地方法院檢察署檢察官
被　　　告　林明忠
指定辯護人　本院公設辯護人周凱珍
上列被告因竊盜案件，經檢察官提起公訴（99年度偵字第7717號
、第7869號、第8120號、第8554號）後，聲請本院改依協商程序
而為判決，於中華民國100 年2 月11日下午4 時在本院刑事第十
一法庭宣示判決，出席職員如下：
　　　　　　　　　　　　　　　　　　　審判長法官　邱忠義
　　　　　　　　　　　　　　　　　　　　　書記官　劉依緹
　　　　　　　　　　　　　　　　　　　　　通　譯　邱立杰
法官起立朗讀判決主文、犯罪事實要旨、處罰條文，及告以上訴
限制、期間並提出上訴狀之法院，且諭知記載其內容：
一、主  文：
    林明忠犯如附表各編號所示之罪，均累犯，分別處如附表各
    編號所示之刑；扣案如附表編號五所示之物，均沒收之。主
    刑部分應執行有期徒刑年肆月；扣案如附表編號五所示之
    物，均沒收之。
二、犯罪事實要旨：
（一）林明忠前(1)曾於民國93年12月間，因竊盜案件，經本院以
      94年度竹北簡字第43號判決，判處有期徒刑4 月確定。(2)
      又於93年12月間，因違反毒品危害防制條例案件，經本院
      以94年度訴字第311 號判決，分別判處有期徒刑9 月、4
      月，並經定應執行刑為有期徒刑10月確定。(3)又於94年3
      月間，因竊盜案件，經本院以94年度易字第264 號判決，
      判處有期徒刑1 年4 月確定。上開(2)(3)案件，經本院以94
      年度聲字第661 號裁定，經定應執行刑為有期徒刑2 年確
      定後，再與上開(1)案件接續執行，於94年6 月24日入監執
      行，而於96年5 月28日縮刑期滿執行完畢。
（二）詎林明忠不知悔改，竟基於意圖為自己不法所有之竊盜犯
      意，分別於附表各編號所示之時間、地點，分別以附表各
      編號所示之犯罪手法，分別竊取附表各編號所示被害人所
      有之物。
（三）案經林忠賢、劉先國訴由新竹市警察局移送及新竹市警察
      局第二分局、新竹縣政府警察局新埔分局、竹北分局報告
      臺灣新竹地方法院檢察署檢察官偵查起訴。
三、處罰條文：
    刑法第320 條第1 項、第321 條第1 項第3 款、第2 項、第
    25條第2 項、第47條第1 項、第51條第5 款、第38條第1 項
    第2 款。
四、協商判決除有刑事訴訟法第455 條之4 第1 項第1 款於本訊
    問程序終結前，被告撤銷協商合意或檢察官撤回協商聲請者
    ；第2 款被告協商之意思非出於自由意志者；第4 款被告所
    犯之罪非第455 條之2 第1 項所定得以協商判決者；第6 款
    被告有其他較重之裁判上一罪之犯罪事實者；第7 款法院認
    應諭知免刑或免訴、不受理者情形之一，及違反同條第2 項
    「法院應於協商合意範圍內為判決；法院為協商判決所科之
    刑，以宣告緩刑或2 年以下有期徒刑、拘役或罰金為限」之
    規定者外，檢察官與被告均不得上訴。
五、如有前項得上訴之情形，得自收受宣示判決筆錄送達之日起
    10日內，向本院提出上訴書狀，上訴於第二審法院。
中    華    民    國    100     年    2   月    11    日
                  刑事第九庭書  記  官        劉依緹
                            審判長法官        邱忠義
以上筆錄正本係照原本作成。
中    華    民    國    100     年    2   月    11    日
                            書  記  官        王思穎
附錄本案處罰實體法條全文：
＊刑法第320 條第1 項：
意圖為自己或第三人不法之所有，而竊取他人之動產者，為竊盜
罪，處5 年以下有期徒刑、拘役或500 元以下罰金。（罰金之貨
幣單位改為新臺幣，並提高為30倍）
＊刑法第321 條第1 項第3 款、第2 項：
犯竊盜罪而有左列情形之一者，處6 月以上、5 年以下有期徒刑
：
三、攜帶兇器而犯之者。
前項之未遂犯罰之。
附表：
 ┌─┬───────┬──────┬────┬──────┬──────┐
 │編│主文之罪名、宣│時間、地點  │被害人及│犯罪手法    │起獲情形    │
 │號│告刑及沒收    │            │失竊財物│            │            │
 ├─┼───────┼──────┼────┼──────┼──────┤
 │一│林明忠犯竊盜罪│於99年5 月12│陳玉泉所│林明忠以自備│為警於新竹科│
 │  │，累犯，處有期│日晚上10時42│有之車牌│鑰匙（未扣案│學園區公墓旁│
 │  │徒刑玖月。    │分許，在新竹│DP－2175│）開啟該自用│尋獲。      │
 │  │              │縣竹北市高鐵│號自用小│小客車車門，│            │
 │  │              │八路路段上。│客車。  │並發動電門將│            │
 │  │              │            │        │車駛離，而竊│            │
 │  │              │            │        │取得手。    │            │
 ├─┼───────┼──────┼────┼──────┼──────┤
 │二│林明忠犯竊盜罪│於99年7 月2 │羅吉成所│林明忠以自備│為警於新竹縣│
 │  │，累犯，處有期│日上午5 時許│有之車牌│鑰匙（未扣案│新埔鎮○○街│
 │  │徒刑玖月。    │，在新竹縣竹│RZ－1807│）開啟該自用│附近尋獲，並│
 │  │              │北市○○街與│號自用小│小客車車門，│採集車內飲料│
 │  │              │中和街路口附│客車。  │並發動電門將│瓶，送內政部│
 │  │              │近。        │        │車駛離，而竊│警政署刑事警│
 │  │              │            │        │取得手。    │察局鑑定後，│
 │  │              │            │        │            │核與林明忠之│
 │  │              │            │        │            │DNA 型別相符│
 │  │              │            │        │            │。          │
 ├─┼───────┼──────┼────┼──────┼──────┤
 │三│林明忠犯攜帶兇│於99年9 月23│林忠賢所│林明忠持客觀│為警於新竹縣│
 │  │器竊盜罪，累犯│日凌晨5 至6 │有之車牌│上足供兇器使│關西鎮第九示│
 │  │，處有期徒刑壹│時許，在桃園│5407－PS│用之一字起子│範公墓旁道路│
 │  │年。          │縣楊梅市秀才│號自用小│1 支（未扣案│尋獲。      │
 │  │              │路101 號巷口│客車。  │），破壞車門│            │
 │  │              │。          │        │鎖及電門鎖後│            │
 │  │              │            │        │，發動電門將│            │
 │  │              │            │        │車駛離，而竊│            │
 │  │              │            │        │取得手。    │            │
 ├─┼───────┼──────┼────┼──────┼──────┤
 │四│林明忠犯攜帶兇│於99年9 月27│劉先國所│林明忠持客觀│為警於新竹縣│
 │  │器竊盜罪，累犯│日上午11時許│使用（其│上足供兇器使│新埔鎮○○路│
 │  │，處有期徒刑壹│，在新竹縣湖│配偶余淑│用之一字起子│99巷55弄56號│
 │  │年。          │口鄉○○○路│敏所有）│1 支（未扣案│尋獲。      │
 │  │              │1 號路旁。  │車牌號碼│），破壞車門│            │
 │  │              │            │LS－4377│鎖及電門鎖後│            │
 │  │              │            │號自用小│，發動電門將│            │
 │  │              │            │客車。  │車駛離，而竊│            │
 │  │              │            │        │取得手。    │            │
 ├─┼───────┼──────┼────┼──────┼──────┤
 │五│林明忠犯攜帶兇│於99年10月8 │魏育全所│林明忠持客觀│嗣經警當場扣│
 │  │器竊盜未遂罪，│日上午6 時30│使用（其│上足供兇器使│得林明忠所有│
 │  │累犯，處有期徒│分許，在新竹│胞弟魏育│用之老虎鉗1 │之老虎鉗1 支│
 │  │刑陸月；扣案之│市○區○○路│洝所有）│支及萬能鑰匙│、萬能鑰匙1 │
 │  │老虎鉗壹支、萬│138 號前。  │之車牌2P│1 支，開啟該│支、探照燈1 │
 │  │能鑰匙壹支、探│            │－7543號│自用小客車車│支、六角扳手│
 │  │照燈壹支、六角│            │自用小客│門後，因該車│20支、六角自│
 │  │扳手貳拾支、六│            │車。    │有暗鎖，而未│動扳手1 支、│
 │  │角自動扳手壹支│            │        │能取得實力支│活動扳手1 支│
 │  │、活動扳手壹支│            │        │配之際，為魏│（地檢署及本│
 │  │、三角扳手壹支│            │        │育全發覺，報│院扣押物品清│
 │  │、梅花扳手壹支│            │        │警當場查獲而│單均漏載之）│
 │  │、鉗子肆支、玻│            │        │未遂。      │三角扳手1 支│
 │  │璃刀壹支、螺絲│            │        │            │、梅花扳手1 │
 │  │起子捌支及美工│            │        │            │支、鉗子4 支│
 │  │刀貳支，均沒收│            │        │            │（地檢署及本│
 │  │之。          │            │        │            │院扣押物品清│
 │  │              │            │        │            │單均誤載為5 │
 │  │              │            │        │            │支）、玻璃刀│
 │  │              │            │        │            │1 支、螺絲起│
 │  │              │            │        │            │子8 支及美工│
 │  │              │            │        │            │刀2 支等物。│
 └─┴───────┴──────┴────┴──────┴──────┘